臺灣苗栗地方法院刑事判決　　　　　　　　96年度訴字第88號
公　訴　人　臺灣苗栗地方法院檢察署檢察官
被　　　告　丙○○
　　　　　　　　　　（現於臺灣苗栗看守所羈押中）
指定辯護人　王士銘　律師
上列被告因強盜等案件，經檢察官提起公訴（96年度偵字第313
、第638 號），本院判決如下：
    主  文
丙○○犯如附表一編號一至八號所示之罪，各處如同附表同編號
所示之刑。應執行有期徒刑玖年。如附表二所示之物，均沒收。
    犯罪事實
一、丙○○前因竊盜案件，經臺灣士林地方法院於民國89年4 月
    13日以88年度易字第1274號判決，判處有期徒刑7 月，丙○○不服提起上訴，經臺灣高等法院於89年7 月5 日以89年度
    上易字第2103號判決，駁回其上訴確定。嗣於90年5 月1 日
    縮刑期滿執行完畢（附表一編號一所示之竊盜犯行構成累犯
    ）。
二、詎丙○○仍不悔改，復分別基於意圖為自己不法所有之竊盜
    犯意，及無故侵入他人住宅之犯意，於附表一編號一至七所
    示之時間、地點，以附表一所示之方法，先後侵入他人住宅
    ，而竊取如附表一所示之財物（各次之被害人、損失財物、
    犯罪方法均詳如附表一編號一至七所示）。
三、丙○○復基於意圖為自己不法所有之竊盜犯意，於95年9 月
    7 日下午1 時許，頭帶其所有附表二編號一所示之黑色毛線
    頭套遮住口鼻、手戴白色手套，攜帶其所有之附表二編號八
    所示之乙醚1 瓶、編號九之塑膠束帶3 條，及客觀上對於人
    之生命、身體、安全足以構成威脅，具有行兇危險性之水果
    刀1 把（業經丟棄）、附表二編號十所示之扳手1 支（未扣
    案）等物，以扳手破壞2 樓浴室鐵窗，而爬入窗戶之方式（
    侵入住宅部分未據告訴），侵入乙○○位於苗栗縣苗栗市○○里○○鄰○○街136 巷74號住處，其於屋內尋找物色財物而
    著手行竊之際，適遭屋主乙○○發覺，丙○○竟臨時起意強
    取他人財物，變更為意圖為自己不法所有之強盜犯意，當場
    以強暴方式，自後扣住乙○○頸部，並以沾有乙醚之手套摀
    住乙○○口鼻，企圖使乙○○昏迷，惟乙○○因不斷掙扎而
    未因此昏迷。丙○○見狀後，再自腰間取出水果刀，喝令乙○○坐下，致使乙○○不能抗拒，而交出臺灣銀行信用卡、
    郵局提款卡及其密碼，並取走皮包內之現金新台幣600 元。
    迨丙○○離開時，隨將乙○○帶往該處3 樓房間，以上開塑
    膠束帶3 條綑綁乙○○之一手一腳於藤椅上，再行逃逸。俟
    乙○○於掙脫後，立即通知郵局、銀行將提款卡及信用卡掛
    失止付，始未造成損失。
四、嗣丙○○於附表一編號七所示時、地行竊之際，為丁○○返
    家發現當場逮獲，並扣得丙○○所有供竊盜所用如附表二編
    號一至八所示之物。俟警方於偵訊此部分竊盜犯行時，丙○○主動向警方自首附表一編號一至六之竊盜犯行，及附表一
    編號八所示之強盜犯行，而查獲上情。
五、案經苗栗縣警察局苗栗分局報請臺灣苗栗地方法院檢察署檢
    察官偵查起訴。
    理  由
一、關於證據能力爭執之決定：
（一）被告對於其於警詢、偵訊中自白之證據能力有所爭執，辯
      稱：伊警詢時，在南苗派出所二樓會議室，被一位葉性之
      員警用手打伊的腰部及喉頭，故伊於警詢及偵訊中之自白
      係基於員警刑求，而欠缺自白任意性，故無證據能力。
      經查：
    1.按被告之自白，須非出於強暴、脅迫、利誘、詐欺、違法
      羈押或其他不正之方法，且與事實相符者，得為證據，刑
      事訴訟法第156 條第1 項定有明文。是以，被告之自白必
      須同時具有「任意性」（即擔保被告出於自由意志所為之
      陳述）及「真實性」（即擔保減少被告陳述虛偽之危險性
      ）兩要件，始具有證據能力，此即所謂之「自白法則」。
      而本案所爭執者，在於被告警詢中自白是否經員警以刑求
      之不正方法所取得，而違反自白之「任意性」要件。
    2.查被告於檢察官2 次內勤偵訊中（見96年度偵字第313 號
      卷第53頁以下、67頁以下）、3 次偵查訊問中（同上卷第
      92 頁 以下、112 頁以下、117 頁以下），及本院受理檢
      察官聲請羈押訊問庭中（見第59頁以下），從未表示警詢
      時有遭員警以刑求之方式不當取供，反而承認自己之竊盜
      、強盜犯行。甚至檢察官於偵查中先後2 次訊問被告其經
      警借提外出時，有無遭到刑求？被告亦表示沒有等語（見
      同上卷第67頁、92頁）。是以，被告遲於審理時始抗辯遭
      警刑求，顯有可疑。
    3.關於遭刑求之方式，被告初於警詢中辯稱係遭員警以拳頭
      打其脖子、後腰（見審卷第11頁第4 行），復於審理時改
      稱員警用手掌切其喉嚨、用拳頭打其腰部（審卷第73頁）
      。其先後供述不一，亦有可疑。
    4.另關於被告於為附表一編號七所示之竊盜犯行時，遭民眾
      丁○○等人發現而圍捕，在逮捕之過程中，被告受有傷害
      乙節，業據被告於警詢供承無訛（見96年度偵字第313 號
      卷第11頁），核與證人即逮捕被告之被害人丁○○於偵訊
      中證述相符（見同上偵卷第53頁以下）。是以，被告所稱
      遭員警刑求之傷勢，應係逮捕過程中所造成，並非員警刑
      求所致。
    5.關於員警訊問被告之前後過程，證人即員警葉東浩亦到庭
      證稱：伊係接到隊長命令，才去南苗派出所訊問被告，剛
      開始被告在一樓，因當時又有很多民眾要上前毆打被告，
      所以我們才會將被告帶上2 樓，2 樓有偵訊室，但因資料
      很多，我們到會議室訊問被告。會議室現場人進進出出，
      也有被害人到場指認，伊不可能刑求被告。且剛開始訊問
      被告時，被告支支吾吾，後來找被害人過來指認，被告才
      承認，另外，被告之傷勢，應係民眾逮捕時所造成等語（
      見審卷第62頁以下）。經本院命證人葉東浩與被告對質結
      果，觀2 人對質之整體過程，本院認證人葉東浩之證詞較
      可採信。參以若證人葉東浩有刑求被告之意，應會帶至2
      樓密閉之小型偵訊室為之，焉有帶至可能隨時有人進出之
      開放式會議室加以刑求？再者，被告經查獲後，通知轄區
      近年來類似竊案之被害人到場指認，據證人即被害人乙○○到庭證述：到警局時，被告看到伊就雙手合十，請求伊
      原諒等語（見審卷第86頁）。證人甲○○亦到庭證稱：伊
      到警局看到被告，伊就問被告說老師對你很好，為何這樣
      ？被告則稱對不起等語（見審卷第107 頁）。是以，既然
      被告對於前來指認之被害人主動認錯道歉、自承犯罪，員
      警又有何刑求之動機？從而，證人葉東浩之證述，應可採
      信。
    6.綜上，可知被告應未遭到員警刑求，而被告所受之傷勢，
      應係民眾逮捕時所造成，是被告此部分之抗辯，尚難憑採
      ，從而，應可認被告警詢中之自白，具有任意性。
    7.另被告於偵訊中之自白，並未受到檢察官詐欺、脅迫、利
      誘或其他不正之方法取供乙節，為被告所不否認，且被告
      於警詢中並未受到刑求，亦如前所認定，是以，被告並未
      因警詢中受到刑求，其心中恐懼延續至檢察官偵訊中，進
      而導致偵訊中自白欠缺任意性。換言之，被告於偵訊中之
      自白，應具有任意性，至為明確。
    8.此外，被告於警詢及偵訊中之自白，核與證人即被害人證
      述之內容相符，且有相關扣案證物可佐（均詳見附表一證
      據名稱一覽表），足見被告之自白核與事實相符。
    9.至辯護人固聲請本院向苗栗看守所調閱被告羈押入所時之
      體檢表及體檢照片，欲證明被告有遭到刑求云云。惟查，
      被告既然係因行竊失風，遭民眾圍捕，在此混亂過程中，
      被告身上難免會有傷勢，是以，被告經法院羈押入所檢查
      身體時，其身上縱有傷痕，但實難以分辨究竟係民眾逮捕
      毆打或員警刑求所致，況被告入所時身上有傷勢乙節，為
      檢察官所不爭執，是此部分之聲請，尚無必要，應予駁回
      ，附此敘明。
    10.綜上，被告於警詢之自白，具有任意性，且在相關證據佐
      證下，核與事實相符，應具有證據能力。
（二）辯護人對於證人甲○○、乙○○於偵訊之證述有所爭執，
      認屬被告以外之人於審判外之陳述，屬傳聞證據，無證據
      能力。經查：
    1.按被告以外之人於偵查中向檢察官所為陳述，除顯有不可
      信之情況者外，得為證據，刑事訴訟法第159 條之1 第2
      項定有明文。偵查中對被告以外之人（包括證人、鑑定人
      、告訴人、被害人及共同被告等）所為之偵查筆錄，或被
      告以外之人向檢察官所提之書面陳述，性質上均屬傳聞證
      據。惟現階段刑事訴訟法規定檢察官代表國家偵查犯罪、
      實施公訴，依法其有訊問被告、證人及鑑定人之權，證人
      、鑑定人且須具結，而實務運作時，檢察官偵查中向被告
      以外之人所取得之陳述，原則上均能遵守法律規定，不致
      違法取供，其可信度極高，職是，被告以外之人前於偵查
      中已具結而為證述，除反對該項供述得具有證據能力之一
      方，已釋明「顯有不可信之情況」之理由外，不宜以該證
      人未能於審判中接受他造之反對詰問為由，即遽指該證人
      於偵查中之陳述不具證據能力。
    2.本件證人甲○○、乙○○於檢察官偵查中所為之陳述，均
      經具結，且並無證據證明上開證述有何顯不可信之情況，
      依上說明，其等於偵查中之證言自均具有證據能力。
二、認定犯罪事實所根據的證據及理由：
（一）被告丙○○於警詢、偵訊中自白前揭加重竊盜、無故侵入
      住居，及強盜他人財物之過程等語明確（詳見附表一證據
      名稱欄所示）。
（二）證人即如附表一所示之被害人甲○○等6 人分別於警詢、
      偵訊及審理中證述遭竊情節及遭強盜之情節等語明確（詳
      見附表一證據名稱欄所示）。
（三）此外，復有如附表一證據名稱欄所示之相關書證附卷可稽
      及扣案物可佐。
（四）綜上所述，被告丙○○之自白，核與事實相符，應堪採信
      。本案事證已臻明確，被告犯行應堪認定。
三、對於被告之辯解，本院之判斷：
    訊據被告丙○○固於警詢、偵訊自白本案全部竊盜、強盜犯
    行，惟於審理時翻異前詞，僅供認有為附表一編號六、七所
    示之竊盜犯行，矢口否認有為附表一編號一至五所示之竊盜
    犯行及編號八所示之強盜犯行，辯稱：伊並沒有做這些竊盜
    、強盜行為，伊係遭到警察刑求才自白的，且強盜部分既然
    被害人指證歹徒係戴頭套，何以能指認係伊所為云云。辯護
    意旨則以：被告警詢中之自白，係出於員警刑求，應無證據
    能力。且強盜案被害人之指認，係在警方的誘導及暗示下所
    為，指認具有瑕疵云云。經查：
（一）首先，被告於警詢中之自白，並非員警以刑求之方式不當
      取供，且偵訊中之自白，亦無欠缺任意性之情形，已如前
      所認定，是以，被告關於遭警刑求之辯解，尚與事實不符
      ，洵難憑採，先予敘明。
（二）其次，被告復辯稱上述竊盜及強盜犯行並非其所為云云。
      而檢察官證明被告此部分犯罪之主要證據，乃被告於警詢
      及偵訊中之自白，故此部分應審究者，在於被告之自白內
      容之憑信性、真實性為何？此即被告之自白，是否與事實
      相符之要求。
（三）按一位理性之成年人，若未為犯罪行為，鮮有在警察、檢
      察官面前自白自己犯罪，並承認自己犯有多起最輕本刑為
      6 個月以上有期徒刑之加重竊盜罪，更遑論其會反於事實
      ，自白犯有最輕本刑為7 年以上有期徒刑之加重強盜罪。
      然本案被告既有如犯罪事實欄一所載之前科紀錄，當知犯
      罪所處刑罰之輕重，其被告仍於警詢、偵訊中先後多次自
      白犯罪，且核與證人即被害人甲○○等人於偵訊中證述遭
      竊及遭強盜之情節相符（詳後述），則被告之自白，應可
      採信。
（四）次按犯罪嫌疑人於案發時之供述因較少權衡其利害得失或
      受他人干預，依經驗法則，較諸事後翻異其案發之初所為
      之陳述為可信。查本案被告於警詢、偵訊中自白犯罪，卻
      於審理時翻異前詞，空言否認，其審理中之辯解，是否採
      信，自有可疑。
（五）關於附表一編號一、二所示之竊盜犯行，證人甲○○到庭
      證稱：被告經警查獲後，員警叫伊到警局作筆錄，伊見到
      被告，知道被告曾經係伊的鄰居，伊就問被告以前住在伊
      家後面，老師對你很好，你為何這樣？被告則答稱對不起
      ，因為被地下錢莊逼急，等到以後有發展在還錢。且被告
      也對伊稱91年9 月份之竊案，其拿走皮包，裡面有相關證
      件及500 元，這與失竊情形相符，伊也問95年6 月22日失
      竊的物品，被告承認拿走了桌上的硬幣，及偷走了金項鍊
      及金戒指。後來過幾天，警察帶被告去現場模擬，被告直
      接上2 樓，徒手將浴室鐵窗的螺絲拴開，然後打開玻璃窗
      戶，這與我遭竊後，請鎖匠看到二樓有腳印，發現歹徒係
      將二樓浴室小鐵窗螺絲鬆開後進入屋內之方式相符等語（
      見審卷第107 頁）。就此，被告自承確於警局時，有向證
      人甲○○為上述承認犯罪之陳述等語（見審卷第11 0頁）
      ，然辯稱係因遭警刑求後始如此回答云云。惟查，被告實
      際上並未遭警刑求乙節，已如前所認定，是其此部分之辯
      解，洵難憑採。準此，被告既向被害人承認犯罪，並詳述
      所竊得物品之內容，且於現場模擬時能正確模擬侵入甲○○住處之方式，核與證人甲○○證述遭竊之情節相符，是
      則，應可認被告確係此部分竊盜犯行之行為人，殆無疑義
      。
（六）關於附表一編號三所示之竊盜犯行，證人乙○○到庭證稱
      ：95年7 月2 日遭竊一案，伊本來不在家，回家後發現有
      人躲在三樓，伊有目擊到被告，因當時被告並沒有蒙面，
      伊馬上逃跑，並將二、三樓間的鐵門鎖起來，等警察來的
      時候，就已經沒看到被告了等語（見96年度偵字第313 號
      卷第110 頁、審卷第83、86頁）。準此，證人乙○○既然
      目擊到行為人，並指認係被告，且核與被告於警詢、偵訊
      中之自白相符，應可採信。從而，被告有為此部分之犯行
      ，應可採信。
（七）關於附表一編號四、五所示之竊盜犯行：
      證人戊○○、庚○○於警詢中證述遭竊情節明確，核與被
      告自白之情節相符，且被告於附表一編號四所竊得之金項
      鍊一條，被告供陳持以至台北縣三重市○○○路350 號千
      鑫銀樓變賣乙節，亦據證人即千鑫銀樓之負責人孫昇宜亦
      到庭證述被告確有於95年12月24日（即行竊後隔日）拿女
      用金項鍊一條前來變賣等語相符（見96年度偵字第313 號
      卷第86頁以下），足證被告之自白，核與事實相符，應可
      採信。
（八）關於附表一編號八所示之強盜犯行：
    1.首先，被告於警詢、偵訊中自白之供述，關於案發之詳細
      經過，均核與證人即被害人乙○○於偵訊、審理中之證述
      相符。且被告於警詢中自白後，經警帶至現場模擬作案之
      過程，核與案發當日經過均相符乙節，亦據證人乙○○到
      庭證述明確（見審卷第90頁）。是以，若被告並非本案之
      行為人，何以能具體陳述並模擬案發當日詳細之經過情形
      ？由此可證，被告應係本案之行為人，殆無疑義。
    2.證人乙○○於本院審理時之證述，業經本院命具結，以擔
      保其證言之可信性，並由兩造交互詰問，結果其證述並無
      瑕疵可指，且經直接審理之結果，觀其作證之整體過程，
      佐以其他卷證資料，已使本院確信其證言為真正，相較於
      被告辯解前後不一，證人乙○○之證詞具有相當高之可信
      性。
    3.被告雖辯稱：證人乙○○所指述強盜之行為人，其既然有
      帶頭套，則何以能指認係伊本人為之云云。查證人乙○○
      到庭證稱：看起來身材、頭形很像，且因案發當日歹徒一
      直要伊講提款卡密碼，伊不敢講，耗了兩個小時，所以印
      象很深刻等語（見審卷第81頁以下）。而經本院當庭請被
      告復述證人乙○○所稱案發當日歹徒說話內容，證人乙○○亦證稱被告之聲音確實係案發當日歹徒講話之聲音等語
      無訛（見審卷第91頁）。本院審酌案發當日證人乙○○雖
      無法藉由面貌指認被告，但其既與強盜之行為人相處長達
      2 小時之久，對於行為人身形及講話之聲音當印象深刻，
      故證人乙○○指認被告即本案行為人等語，應可採信。
    4.辯護人雖辯稱：被害人之指認，係在警方的誘導及暗示下
      所為，指認具有瑕疵云云。惟查，又被告於附表一編號七
      之竊盜行為經當場逮獲後，警員通知轄區遭行竊、強盜之
      居民到警局指認，當被告見到到場之證人乙○○時，即主
      動雙手合十低頭，並請求乙○○原諒乙節，業據證人乙○○到庭證述明確（見審卷第86頁）。準此，足證(1)係被告
      當時因知所悔悟，而主動向前來指認之被害人道歉認錯，
      警察無動機不當誘導證人指認被告之情形。(2)若被告並未
      為本案強盜犯行，何以見到乙○○時，即主動向乙○○認
      錯請求原諒？由此足認被告應有為本案犯行，至為明確。
    5.況且，被告為附表一編號七所示之竊盜犯行遭查獲時，有
      扣得毛線頭罩、乙醚一瓶等物，經本院提示頭罩予證人乙○○指認之結果，認與案發當日行為人所戴之頭罩同款式
      （見審卷第88頁）。而被告行竊時攜帶之乙醚之犯罪特性
      ，亦與本案強盜行為之方式相符，以此參觀互證，應可認
      被告即本案強盜之行為人。
    6.綜上，被告於警詢、偵訊中自白此部分犯罪，且其供述犯
      案之前後過程，並與證人即被害人乙○○之證述內容相符
      ，參以被告於另案行竊遭查獲時，身上所扣得之黑色毛線
      頭套、乙醚一瓶，與證人供述案發當日作案配備及犯罪特
      性相符，是被告之自白，核與其餘客觀證據相符，應可採
      信。被告空言否認，顯係卸責之詞，尚難憑採。
（九）綜上，被告之辯解，核與事實不符，尚難憑採。辯護人所
      陳，亦難作為有利於被告之認定。
四、論罪科刑的理由：
（一）被告於為附表一編號一、二行為後，刑法業於94年2 月2
      日經總統以華總一義字第09400014901 號令修正公布，並
      於95年7 月1 日施行（下稱新法，修正前刑法下稱舊法）
      ，參酌最高法院95年5 月23日刑事庭第八次會議決議，新
      法第2 條第1 項之規定，係規範行為後法律變更所生新舊
      法律比較適用之準據法，於新法施行後，應適用新法第2
      條第1 項之規定（按：行為後法律有變更者，適用行為時
      之法律。但行為後法律有利於行為人者，適用最有利於行
      為人之法律），為「從舊從輕」之比較。另於比較時應就
      罪刑有關之共犯、未遂犯、想像競合犯、牽連犯、連續犯
      、結合犯，以及累犯加重、自首減輕暨其他法定加減原因
      （如身分加減）與加減比例等一切情形，本於統一性及整
      體性原則，綜其全部罪刑之結果而為比較。查本案附表一
      編號一、二犯行涉及法律變更之部分，經附表三所示綜合
      比較新舊刑法之規定結果，以行為時法有利於被告，換言
      之，修正後之刑法，並無較修正前之刑法規定有利於被告
      ，依新法第2 條第1 項前段規定，自應一體適用被告行為
      時之刑法，合先敘明。
（二）按刑法第321 條第1 項第3 款所規定之攜帶兇器竊盜罪，
      係以行為人攜帶兇器竊盜為其加重條件，此所謂兇器，其
      種類並無限制，凡客觀上足對人之生命、身體、安全構成
      威脅，具有危險性之兇器均屬之，且祇須行竊時攜帶此種
      具有危險性之兇器為已足，並不以攜帶之初有行兇之意圖
      為必要（最高法院79年臺上字第5253號判例足資參照）。
      查被告為如附表一編號一至八所示之竊盜或強盜犯行時，
      所攜帶其所有之扳手、螺絲起子、尖嘴鉗或水果刀、伸縮
      鋼索等物，前四者均屬金屬材質，質地堅硬，其中水果刀
      刃更屬銳利，另伸縮鋼索得以勒住他人脖子，具絞殺之功
      能，客觀上均對於人之生命、身體、安全足以構成威脅，
      而具有危險性，而顯屬兇器無誤。是被告分別持以為竊盜
      、強盜犯行，核其此部分所為，分別係犯附表一編號一至
      八所示之加重竊盜罪（未遂或既遂罪）及加重強盜罪（各
      該次犯行所犯法條詳如附表一所犯法條欄所示）。又被告
      所犯犯罪事實欄三（即附表一編號八）之犯罪事實，其進
      入屋內行竊，甫著手行竊之際，即為屋主發覺，乃臨時變
      更犯意為強盜，施強暴致被害人不能抗拒而取得財物，其
      加重竊盜未遂之行為，應為加重強盜既遂之高度行為所吸
      收，不另論罪。
（三）被告所犯如附表一編號一至八所示之犯罪，犯意各別，行
      為互殊，應分論併罰之。
（四）被告有如附表一編號一所載罪刑執行情形，有臺灣高等法
      院被告前案紀錄表在卷可按，其受有期徒刑執行完畢後，
      5 年以內再犯本件附表一編號一所示之犯行，為累犯，應
      依修正前刑法第47條規定加重其刑。
（五）被告所犯附表一編號六之加重強盜未遂罪部分，應依刑法
      第25條第2項之規定減輕其刑。
（六）按刑法第62條所謂未發覺之罪，係以凡不知犯罪之事實或
      雖知有犯罪事實而不知犯罪之人為何人皆屬之（最高法院
      70年度台上字第1329號判決意旨參照）。又刑法第62條所
      謂發覺，並非以有偵查犯罪權之機關或人員確知其人犯罪
      無誤為必要，有確切之根據得為合理之可疑，而對犯罪行
      為人發生嫌疑時，即得謂為已發覺（本院72年台上字第
      641 號判例意旨參照），換言之，若有偵查犯罪權之機關
      或人員並無確切之根據合理懷疑行為人有犯罪行為，仍不
      得謂已發覺。又刑法第62條所謂自首，祇以犯人在犯罪未
      發覺之前，向該管公務員申告犯罪事實，而受裁判為已足
      ，並不以使用自首字樣為必要。又刑事訴訟採職權主義，
      不能期待被告自己證明其自己犯罪，因之，自首者於自首
      後，縱又為與自首時不相一致之陳述甚至否認犯罪，仍不
      能動搖其自首效力（最高法院70年度台上字第6819號判決
      意旨參照）。查本案被告於附表一編號七所示竊盜案件為
      警調查偵訊時，當警方訊及是否涉及轄區其他竊盜等刑案
      時，即主動向員警自首附表一編號一至六所示之竊盜犯行
      及編號八所示之強盜犯行，且警方當時並無確切之證據懷
      疑被告涉及此部分竊盜及強盜犯行，故被告係屬於犯罪尚
      未被發覺之前，已自動陳明全部犯罪而受裁判，核與自首
      之規定相符，且依前開判決意旨，並不能因審理時否認犯
      行而認不符自首之效力。是被告對於未發覺之罪自首而受
      裁判，依修正前刑法第62條之規定，減輕其刑。又附表一
      編號一所示之竊盜犯行，刑同時有加重、減輕事由，應依
      法先加後減之。附表一編號六所示之竊盜犯行，刑同時有
      兩種減輕事由，應依法遞減之。
（七）量刑理由之說明：
      爰審酌被告前有竊盜之前科紀錄，竟不思以正途賺取財富
      ，反而冀圖不勞而獲，而多次竊取他人財物，甚至以沾有
      乙醚之手套遮住被害人口鼻，欲加迷昏被害人強盜財物，
      而不思可能因此造成被害人身體之嚴重傷害，且犯後審理
      時否認犯行，浪費有限之司法資源予以調查，本應嚴罰重
      懲，念及被告犯後就附表一編號一至六所示之竊盜犯行及
      編號八之強盜犯行，於尚未被偵查犯罪之人發覺行為人為
      何人之前，即坦承犯行，並於警詢、偵訊中自白全部犯行
      ，並非毫不可取，併參酌被告生活狀況、品行、智識程度
      、犯罪之動機、目的、手段、所生危害等一切情狀，爰分
      別量處主文所示之刑，並定其應執行之刑，以資懲儆。
（八）沒收部分：
    1.扣案如附表二編號一至九所示之物，分別係被告所有且供
      被告竊盜或強盜犯行之物乙節，業據被告於警詢、偵訊供
      陳在卷，均應依刑法第38條第1 項第2 款規定，併宣告沒
      收之。
    2.未扣案如附表二編號十所示之扳手，乃被告所有供竊盜、
      強盜所用之物，已如前述，雖未據扣案，但被告供陳目前
      放在家中（見同上卷頁），不能證明業已滅失，亦應依刑
      法第38條第1 項第2 款之規定宣告沒收。
    3.被告持以強盜之水果刀，雖被告所有之物，然業經丟棄乙
      節，業據被告供陳明確（見96年度偵字第313 號卷第74頁
      ），且非違禁物或其他依法應沒收之物，為免執行困難，
      爰不予宣告沒收。
五、適用之法律依據：
（一）刑事訴訟法第299條第1項前段。
（二）刑法第2 條第1 項前段、第321 條第1 項第1 款、2 款、
      3 款、第2 項、第330 條第1 項、第306 條第1 項、（修
      正前）第47條、第25條第2 項、（修正前）第62條、第51
      條第5、9、10款、第38條第1 項第2 款。
本案經檢察官陳佞如到庭執行職務。
中　　華　　民　　國　　96　　年　　5 　　月　　 9　　日
                  刑事第二庭  審判長法  官   楊清益
                                    法  官   蔡志宏
                                    法  官   顧正德
以上正本證明與原本無異。
如不服本判決，應於判決送達後10日內向本院提出上訴狀（應抄
附繕本）。告訴人或被害人如對於本判決不服者，應具備理由請
求檢察官上訴，其上訴期間之計算係以檢察官收受判決正本之日
期為準。
                                    書記官   廖鳳美
中　　華　　民　　國　　96　　年　　5 　　月　　16　　日
附表一：
   ┌──┬────┬────┬────┬─────┬─────┬────────┬─────┬─────┐
　 │編號│被害人  │犯罪時間│犯罪地點│損失財物  │犯罪方法  │  證據名稱      │所犯罪名  │宣告刑    │
   │    │        │        │（均為住│          │          │                │、法條    │          │
   │    │        │        │宅）    │          │          │                │          │          │
   │    │        │        │        │          │          │                │          │          │
　 ├──┼────┼────┼────┼─────┼─────┼────────┼─────┼─────┤
　 │　　│甲○○  │91年9 月│苗栗縣苗│皮包1 個（│持其所有如│1.被告於警詢、偵│刑法第321 │犯刑法第三│
　 │　　│        │18日21時│栗市新東│內有現金  │附表二編號│  訊中自白（見96│條第1項第 │百二十一條│
　 │一　│        │許      │街136 巷│500 元、身│十所示客觀│  年度偵字第313 │3、2、1款 │第一項第一│
　 │　　│        │　      │70號    │分證、駕照│上對於人之│  號卷第74、第67│攜帶兇器毀│、二、三款│
　 │　　│        │        │        │、行照、退│生命、身體│  頁）。        │壞安全設備│之竊盜罪，│
   │    │        │        │        │休證等）。│、安全足以│2.證人即被害人徐│、踰越門扇│累犯，處有│
   │    │        │        │        │          │構成威脅，│  海妹於警詢及本│夜間侵入住│期徒刑捌月│
   │    │        │        │        │          │具有行兇危│  院審理中證述遭│宅加重竊盜│。附表二編│
   │    │        │        │        │          │險性之扳手│  竊情節等語明確│罪。      │號十所示之│
   │    │        │        │        │          │1 支，拆卸│  （見96 年 度偵│          │扳手壹支沒│
   │    │        │        │        │          │2 樓鐵窗後│  字第638 號卷第│          │收。      │
   │    │        │        │        │          │，踰越窗戶│  22頁；審卷第  │          │          │
   │    │        │        │        │          │入內行竊。│  104 頁以下）。│          │          │
　 ├──┼────┼────┼────┼─────┼─────┼────────┼─────┼─────┤
　 │　　│甲○○  │95年6 月│苗栗縣苗│金項鍊、金│同上。    │1.被告於警詢、偵│刑法第321 │犯刑法第三│
　 │　　│　　　　│22日時20│栗市新東│戒子約十幾│          │  訊中自白（見96│條第1項第 │百二十一條│
　 │二　│　　　　│時許    │街136 巷│盒、硬幣約│          │  年度偵字第313 │3、2、1款 │第一項第一│
　 │　　│　　　　│　　    │70號    │數佰元    │          │  號卷第73、第66│攜帶兇器毀│、二、三款│
　 │　　│　　　　│　　　　│　      │          │          │  頁）。        │壞安全設備│之竊盜罪，│
　 │　　│        │　　　　│　      │          │          │2.證人即被害人徐│、踰越門扇│處有期徒刑│
　 │　　│        │        │　      │          │          │  海妹於警詢及本│、夜間侵入│柒月。附表│
   │    │        │        │　      │          │          │  院審理中證述遭│住宅加重竊│二編號十所│
   │    │        │        │　　　　│          │          │  竊情節等語明確│盜罪。    │示之扳手壹│
   │    │        │        │        │          │          │  （見96 年 度偵│          │支沒收。  │
   │    │        │        │        │          │          │  字第638 號卷第│          │          │
   │    │        │        │        │          │          │  22頁；審卷第  │          │          │
   │    │        │        │        │          │          │  104 頁以下）。│          │          │
   │    │        │        │        │          │          │3.現場模擬照片3 │          │          │
   │    │        │        │        │          │          │  張（見96年度偵│          │          │
   │    │        │        │        │          │          │  字第313 號卷第│          │          │
   │    │        │        │        │          │          │  80、81頁）。  │          │          │
　 ├──┼────┼────┼────┼─────┼─────┼────────┼─────┼─────┤
　 │    │乙○○  │95年7 月│苗栗縣苗│金飾戒子一│同上      │1.被告於警詢、偵│刑法第321 │犯刑法第三│
　 │    │　　　　│2日 凌晨│栗市新東│批、水晶飾│          │  訊中自白（見96│條第1項第 │百二十一條│
　 │三　│　　　　│1 時許  │街136 巷│品1 組、玉│          │  年度偵字第638 │3、2、1款 │第一項第一│
　 │　　│        │　　　  │74號2樓 │如意1組。 │          │  號第11頁；96年│攜帶兇器毀│、二、三款│
　 │　　│        │　　　　│　　　　│          │          │  度偵字第313 號│壞安全設備│之竊盜罪，│
   │　　│        │        │　　　　│          │          │  卷第117 頁）。│、踰越門扇│處有期徒刑│
   │　　│        │        │        │          │          │2.證人即被害人梁│夜間侵入住│柒月。附表│
   │    │        │        │        │          │          │  碧珠於警詢、偵│宅加重竊盜│二編號十所│
   │    │        │        │        │          │          │  訊及本院審理中│罪。      │示之扳手壹│
   │    │        │        │        │          │          │  證述遭竊情節等│          │支沒收。  │
   │    │        │        │        │          │          │  語明確（見96年│          │          │
   │    │        │        │        │          │          │  度偵字第638 號│          │          │
   │    │        │        │        │          │          │  卷第17頁至第20│          │          │
   │    │        │        │        │          │          │  頁、第50頁；審│          │          │
   │    │        │        │        │          │          │  卷第75 頁 以下│          │          │
   │    │        │        │        │          │          │  ）。          │          │          │
　 ├──┼────┼────┼────┼─────┼─────┼────────┼─────┼─────┤
　 │ 　 │戊○○  │95年12月│苗栗縣苗│硬幣1 堆約│攜帶其所有│1.被告於警詢、偵│刑法第321 │犯刑法第三│
　 │　  │　　    │23日9時 │栗市勝利│2 萬元、金│如附表二編│  訊中之自白，並│條第1項第 │百二十一條│
　 │四　│　      │許　    │里27鄰竹│項鍊1 條、│號6 所示客│  供承將竊得之金│3 、2 款之│第一項第二│
　 │　　│　　　　│　      │巷仔9-1 │白金項鍊2 │觀上對於人│  項鍊持至台北縣│攜帶兇器踰│、三款之竊│
　 │　　│        │　      │號3樓   │條、金墜子│之生命、身│  三重市○○○路│越門扇加重│盜罪，處有│
   │    │        │　　　　│        │1只 、現金│體、安全足│  350 號千鑫珠寶│竊盜罪。（│期徒刑柒月│
   │    │        │        │        │1 萬元、集│以構成威脅│  銀樓變賣得6900│侵入住宅部│。附表二編│
   │    │        │        │        │錢冊約2 萬│，具有行兇│  元。（見96年度│分未據告訴│號六所示之│
   │    │        │        │        │元        │危險性之螺│  偵字第638 號卷│）        │螺絲起子壹│
   │    │        │        │        │　        │絲起子1 支│  第7 、頁第117 │          │支沒收。  │
   │    │        │        │        │          │，踰越窗戶│  頁、96年度偵字│          │          │
   │    │        │        │        │          │入內行竊  │  第313 號卷第83│          │          │
   │    │        │        │        │          │          │  、92頁以下）。│          │          │
   │    │        │        │        │          │          │2.證人戊○○於警│          │          │
   │    │        │        │        │          │          │  詢中證述遭竊情│          │          │
   │    │        │        │        │          │          │  節等語明確（見│          │          │
   │    │        │        │        │          │          │  同上偵卷第26至│          │          │
   │    │        │        │        │          │          │  28頁）。      │          │          │
   │    │        │        │        │          │          │3.證人即千鑫珠寶│          │          │
   │    │        │        │        │          │          │  銀樓負責人孫昇│          │          │
   │    │        │        │        │          │          │  宜於警詢中證述│          │          │
   │    │        │        │        │          │          │  被告於95年12月│          │          │
   │    │        │        │        │          │          │  24日持金項鍊至│          │          │
   │    │        │        │        │          │          │  其店內變賣等語│          │          │
   │    │        │        │        │          │          │  明確（同上偵卷│          │          │
   │    │        │        │        │          │          │  第86頁以下）  │          │          │
   │    │        │        │        │          │          │4.扣案之附表。二│          │          │
   │    │        │        │        │          │          │  編號6 之螺絲起│          │          │
   │    │        │        │        │          │          │  子1 支。      │          │          │
　 ├──┼────┼────┼────┼─────┼─────┼────────┼─────┼─────┤
　 │　  │庚○○  │95年12月│苗栗縣苗│現金2 仟元│同上。    │1.被告於警詢、偵│刑法第321 │犯刑法第三│
　 │　　│　　    │23日20時│栗市勝利│、集郵冊10│          │  訊中之自白（見│條第1項第 │百二十一條│
　 │　　│　      │許　    │里27鄰竹│餘本、三色│          │  96 年 度偵字第│3 、2 、1 │第一項第一│
　 │五　│　　　　│　      │巷仔11號│K 金珍珠墬│          │  638 號卷第7 、│款之攜帶兇│、二、三款│
　 │　  │        │　      │　　　　│鍊1 條、玉│          │  第67頁）      │器踰越門扇│之竊盜罪，│
   │　　│        │        │        │墬、手鍊、│          │2.證人即被害人謝│夜間侵入住│處有期徒刑│
   │    │        │        │        │白金水珠鍊│          │  子萍於警詢中證│宅加重竊盜│柒月。附表│
   │    │        │        │        │、18K 金鍊│          │  述遭竊情節等語│罪。      │二編號六所│
   │    │        │        │        │、白金戒2 │          │  明確（見同上偵│          │示之螺絲起│
   │    │        │        │        │只、黃金戒│          │  卷第24 至 第25│          │子壹支沒收│
   │    │        │        │        │2 只、耳環│          │  頁）。        │          │。        │
   │    │        │        │        │、白玉佩。│          │3.扣案之附表二編│          │          │
   │    │        │        │        │          │          │  號6 之螺絲起子│          │          │
   │    │        │        │        │          │          │  1 支。        │          │          │
   ├──┼────┼────┼────┼─────┼─────┼────────┼─────┼─────┤
   │    │己○○  │96年1 月│苗栗縣苗│已著手於物│被告戴手套│1.被告於警詢、偵│刑法第321 │犯刑法第三│
   │    │        │5 日凌晨│栗市勝利│色、搜尋財│、頭戴口罩│  訊及本院審理中│條第2 項、│百二十一條│
   │六  │        │2時許。 │里27鄰竹│物，但未竊│、頭套，攜│  之自白（見96年│第1 項第3 │第二項、第│
   │    │        │        │巷仔11號│得任何財物│帶其所有之│  度偵字第313 號│、2 、1 款│一項第一、│
   │    │        │        │        │          │手電筒及乙│  卷第9至 第10頁│攜帶兇器踰│二、三款之│
   │    │        │        │        │          │醚，及客觀│  、第54 頁 ；審│越門扇夜間│竊盜未遂罪│
   │    │        │        │        │          │上對於人之│  卷第117 頁）  │侵入住宅加│，處有期徒│
   │    │        │        │        │          │生命、身體│2.證人即被害人謝│重竊盜未遂│刑伍月。附│
   │    │        │        │        │          │安全足以構│  子健於警詢及偵│罪。刑法第│表二編號一│
   │    │        │        │        │          │成威脅、具│  訊證述遭竊情節│306 條第1 │至八所示之│
   │    │        │        │        │          │有行兇危險│  等語明確（見同│項無故侵入│物均沒收。│
   │    │        │        │        │          │性之伸縮鋼│  上偵卷第19至第│住居罪。  │又犯侵入住│
   │    │        │        │        │          │繩、螺絲起│  21頁、第53頁）│          │宅罪，處有│
   │    │        │        │        │          │子、尖嘴鉗│3.被告模擬現場照│          │期徒刑貳月│
   │    │        │        │        │          │、乙醚等物│  片2 張（同上偵│          │。        │
   │    │        │        │        │          │，踰越1 樓│  卷第47頁）    │          │          │
   │    │        │        │        │          │窗戶入內行│4.扣案如附表二編│          │          │
   │    │        │        │        │          │竊。      │  號一至八所示之│          │          │
   │    │        │        │        │          │          │  物。          │          │          │
   ├──┼────┼────┼────┼─────┼─────┼────────┼─────┼─────┤
   │    │丁○○  │96年1 月│苗栗縣苗│竊得金鎖片│被告戴手套│1.被告於警詢、偵│刑法第321 │犯刑法第三│
   │七  │        │5 日上午│栗市勝利│、金戒指共│、頭戴口罩│  訊及本院審理中│條第1 項第│百二十一條│
   │    │        │9時許   │里27鄰竹│約20餘個，│、頭套，攜│  之自白（見96年│3 、2 款攜│第一項第二│
   │    │        │        │巷仔9-1 │約2 兩餘重│帶其所有之│  度偵字第313 號│帶兇器踰越│、三款之竊│
   │    │        │        │號      │。        │手電筒、乙│  卷第9頁 、第54│門扇加重竊│盜罪，處有│
   │    │        │        │        │          │醚及客觀上│  頁；審卷第117 │盜罪。刑法│期徒刑拾月│
   │    │        │        │        │          │對於人之生│  頁）          │第306 條第│。附表二編│
   │    │        │        │        │          │命、身體安│2.證人即被害人郭│1 項無故侵│號一至八所│
   │    │        │        │        │          │全足以構成│  德明於警詢及偵│入住居罪。│示之物均沒│
   │    │        │        │        │          │威脅、具有│  訊證述遭竊情節│          │收。又犯侵│
   │    │        │        │        │          │行兇危險性│  等語明確（見同│          │入住宅罪，│
   │    │        │        │        │          │之伸縮鋼繩│  上偵卷第13至第│          │處有期徒刑│
   │    │        │        │        │          │、螺絲起子│  15頁、第52至第│          │參月。    │
   │    │        │        │        │          │、尖嘴鉗等│  53頁）。      │          │          │
   │    │        │        │        │          │物，踰越3 │3.證人己○○、劉│          │          │
   │    │        │        │        │          │樓窗戶入內│  招煌於警詢中證│          │          │
   │    │        │        │        │          │行竊。    │  述逮捕被告之過│          │          │
   │    │        │        │        │          │          │  程等語明確（見│          │          │
   │    │        │        │        │          │          │  同上偵卷第19至│          │          │
   │    │        │        │        │          │          │  23頁）        │          │          │
   │    │        │        │        │          │          │4.贓物認領保管單│          │          │
   │    │        │        │        │          │          │  （見同上偵卷第│          │          │
   │    │        │        │        │          │          │  29 頁）       │          │          │
   │    │        │        │        │          │          │5.扣案如附表二編│          │          │
   │    │        │        │        │          │          │  號一至八所示之│          │          │
   │    │        │        │        │          │          │  物。          │          │          │
   │    │        │        │        │          │          │6.被告模擬現場照│          │          │
   │    │        │        │        │          │          │  片14張（同上偵│          │          │
   │    │        │        │        │          │          │  卷第37至43頁）│          │          │
   ├──┼────┼────┼────┼─────┼─────┼────────┼─────┼─────┤
　 │　  │乙○○  │95年9 月│苗栗縣苗│現金600 元│詳如犯罪事│1.被告於警詢、偵│刑法第330 │犯強盜罪而│
　 │    │　　    │7日13時 │栗市新東│、郵局提款│實欄三所載│  訊中自白（見96│條第1 項攜│有刑法第三│
　 │八　│　      │50分　  │街136 巷│卡1 張、台│。        │  偵字638 號第11│帶兇器毀壞│百二十一條│
　 │　  │　　　　│　      │74號    │新銀行信用│          │  頁、第51頁）。│安全設備及│第一項第二│
   │　　│        │　      │        │卡1張。   │          │2.證人即被害人梁│踰越門扇之│、三款之情│
   │　　│        │        │        │          │          │  碧珠於警詢、偵│加重強盜罪│形，處有期│
   │    │        │        │        │          │          │  訊及本院審理中│。        │徒刑陸年陸│
   │    │        │        │        │          │          │  證述遭強盜情節│（侵入住宅│月。附表二│
   │    │        │        │        │          │          │  等語明確（見同│部分未據告│編號一、八│
   │    │        │        │        │          │          │  上偵卷第17頁至│訴）      │、九、十所│
   │    │        │        │        │          │          │  第20頁、第50頁│          │示之物均沒│
   │    │        │        │        │          │          │  ；審卷第75 頁 │          │收。      │
   │    │        │        │        │          │          │  以下）。      │          │          │
   │    │        │        │        │          │          │3.現場模擬照片10│          │          │
   │    │        │        │        │          │          │  張（見同上偵卷│          │          │
   │    │        │        │        │          │          │  第76至80頁）。│          │          │
   │    │        │        │        │          │          │4.扣案之塑膠束帶│          │          │
   │    │        │        │        │          │          │  3 條（已經被害│          │          │
   │    │        │        │        │          │          │  人剪斷）。    │          │          │
　 └──┴────┴────┴────┴─────┴─────┴────────┴─────┴─────┘
附表二：
一、黑色毛線頭套1件
二、口罩1件
三、黑色手套1件
四、手電筒1支
五、伸縮鋼索1條
六、螺絲起子1支
七、尖嘴鉗1支
八、乙醚1瓶
九、塑膠束帶3條（已經被害人剪斷）
十、未扣案之扳手1支
附表三：
┌─────┬───────────┬───────────┬──────────┐
│比較法條  │舊法於本案適用之法律效│新法於本案適用之法律效│依「從舊從輕」原則比│
│          │果                    │果                    │較結果              │
├─────┼───────────┼───────────┼──────────┤
│刑法第47條│依修正前之刑法第47條之│依修正後刑法第47條第1 │被告故意犯本案之罪，│
│          │規定，應適用累犯之規定│項之規定，應適用累犯之│不論新舊法均構成累犯│
│          │，加重本刑至2分之1。  │規定，加重本刑至2分之1│，不生新法較有利於行│
│          │                      │。                    │為人之情形。不生新舊│
│          │                      │                      │法比較之問題。      │
├─────┼───────────┼───────────┼──────────┤
│刑法第62條│對於未發覺之罪自首而受│對於未發覺之罪自首而受│比較修正前後得否自首│
│          │裁判者，減輕其刑。但有│裁判者，「得」減輕其刑│之規定，以95年7 月1 │
│          │特別規定者，依其規定。│。但有特別規定者，依其│日修正公布施行前之刑│
│          │                      │規定。                │法規定，較有利於被告│
│          │                      │                      │。                  │
├─────┴───────────┴───────────┴──────────┤
│綜合比較結果：                                                                  │
│本案綜其全部罪刑，比較關於刑法累犯及自首規定結果，修正後刑法並無較修正前之刑法規│
│定有利於被告，自仍應依刑法第2 條第1 項前段之規定，自一體適用修正前（行為時）之刑│
│法規定。                                                                        │
└────────────────────────────────────────┘
附錄本判決論罪科刑法條全文
中華民國刑法第321條
（加重竊盜罪）
犯竊盜罪而有左列情形之一者，處 6 月以上、 5 年以下有期徒
刑：
一  於夜間侵入住宅或有人居住之建築物、船艦或隱匿其內而犯
    之者。
二  毀越門扇、牆垣或其他安全設備而犯之者。
三  攜帶兇器而犯之者。
四  結夥三人以上而犯之者。
五  乘火災、水災或其他災害之際而犯之者。
六  在車站或埠頭而犯之者。
前項之未遂犯罰之。
中華民國刑法第330條
（加重強盜罪）
犯強盜罪而有第321 條第1 項各款情形之一者，處7 年以上有期
徒刑。
前項之未遂犯罰之。
中華民國刑法第306條
（侵入住居罪）
無故侵入他人住宅、建築物或附連圍繞之土地或船艦者，處1 年
以下有期徒刑、拘役或3 百元以下罰金。
無故隱匿其內，或受退去之要求而仍留滯者，亦同。
